【裁判字號】    97,交聲,1405
【裁判日期】    971001
【裁判案由】    交管條例聲異
【裁判全文】
臺灣板橋地方法院交通法庭裁定        97年度交聲字第1405號
原處分機關  交通部公路總局臺北區監理所
異  議  人  甲○○
上列異議人因不服原處分機關於民國97年5 月30日所為北監自裁
字裁40-C00000000號違反道路交通管理事件裁決書，聲明異議，
本院裁定如下：
    主  文
異議駁回。
    理  由
一、本件聲明異議意旨詳如附件聲明異議狀所載。
二、按「汽車駕駛人駕駛汽車肇事致人受傷或死亡者，應即採取
    救護措施及依規定處置，並通知警察機關處理，不得任意移
    動肇事汽車及現場痕跡證據，違反者處新臺幣三千元以上九
    千元以下罰鍰。但肇事致人受傷案件當事人均同意時，應將
    肇事汽車標繪後，移置不妨礙交通之處所」、「前項駕駛人
    肇事致人受傷而逃逸者，吊銷其駕駛執照；致人重傷或死亡
    而逃逸者，吊銷其駕駛執照，並不得再考領」、「汽車駕駛
    人，曾依本條例其他各條規定吊銷駕駛執照者，一年內不得
    考領駕駛執照」，道路交通管理處罰條例第62條第3 項、第
    4 項、第67條第3 項定有明文。
三、經查：異議人於民國（下同）97年3 月26日20時30分許，駕
    駛G2-0455 號自用小貨車，沿台北縣土城市城林橋往板橋方
    向行駛，在行經城林橋時違規跨越中央分隔島而衝入對向車
    道撞及對向來車肇事，致黃正宗、張里、張皓程3 人分別受
    有傷害，而未經報警到場處理，即逕自逃逸離去上開現場乙
    情（按異議人此部分另涉公共危險等犯行，其中過失傷害部
    分已經和解在案，並經本院以97年度交訴字第97號審結），
    業據異議人於本院97年度交訴字第97號案件審理時供承屬實
    ，並有本院上開97年度交訴字第97號刑事判決書2 份，在卷
    可稽，足堪認定。雖異議人辯稱其當時看到有人揮手，以為
    要打他，才會離開上開現場，其後來回到現場，已經沒有人
    了，並無逃逸之行為云云，惟異議人上開肇事逃逸之刑事犯
    罪，不僅業據異議人於本院上開97年度交訴字第97號審理時
    供承在卷，並經本院判決認定在案，有如上述，且異議人就
    其所辯有人要打他乙節，復未能提出任何積極事證為憑，而
    異議人事後返回上開現場時，上開現場業據警員到場處理清
    除完畢，自未能見有任何相關人士在場，是異議人上開所辯
    ，顯係事後卸責之詞，不足採信。綜上所述，本件原處分機
    關以異議人上開違規行為明確，依道路交通管理處罰條例第
    62條第3 項、第4 項、第67條第3 項之規定，裁處異議人新
    台幣6 千元之罰鍰，吊銷其駕駛執照，並1 年內禁考，自應
    無任何違法或不當之處，本件異議人之聲明異議，揆諸上述
    ，為無理由，應予駁回。
據上論斷，應依道路交通案件處理辦法第19條，裁定如主文。
中    華    民    國    97    年    10    月    1     日
                    交通法庭  法  官  林 晏 鵬
上列正本證明與原本無異。
如不服本裁定，應於裁定送達後五日內向本院提出抗告狀。
                              書記官  陳 映 孜
中    華    民    國    97    年    10    月    2     日


司法院資訊處製作；財團法人民間司法改革基金會備份。
